# 其他权益工具投资变为长投权益法，其他综合收益是否进投资收益??

提问人：xiaoqingnian 时间：2020-10-13 17:07:00
请教陈版主，我公司已经执行新金融工具准则， 2020 年之前对某公司的股权投资采用其他权益工具投资核算， 2020年因增派两名董事，对被投资单位能够施加重大影响，此时该项投资应变更为长投权益法核算。变更日，其他权益工具投资因公允价值变更确认的其他综合收益在新金融工具准则下应转入留存收益，但《企业会计准则第 2 号——长期股权投资》第十四条““投资方因追加投资等原因能够对被投资单位施加重大影响或实施共同控制但不构成控制的，原计入其他综合收益的累计公允价值变动应当转入改按权益法核算的当期损益””。此时是否与长投准则是否矛盾?

回答人：chenyiwei
其他权益工具投资变为长投权益法，对此前累积的其他综合收益的会计处理，应视同直接处置该项金融资产，故该项其他综合收益应在核算方法转换日直接转入留存收益，不能影响净利润。